bg-BG: Материал на мивката: Чугун; Керамика; Мед; Стъкло; Гранитен композит; Мрамор; Порцелан; Смола; Неръждаема стомана; Камък; Друг
pt-PT: Material do lavatório: Ferro fundido; Cerâmica; Cobre; Vidro; Composto de granito; Mármore; Porcelana; Resina; Aço inoxidável; Pedra; Outro
tr: Lavabo malzemesi: Dökme demir; Seramik; Bakır; Cam; Granit kompozit; Mermer; Porselen; Reçine; Paslanmaz çelik; Taş; Diğer
sv: Material för sänke: Gjutjärn; Keramik; Koppar; Glas; Granitkomposit; Marmor; Porslin; Harts; Rostfritt stål; Sten; Övrigt
ro-RO: Material al chiuvetei: Fontă; Ceramică; Cupru; Sticlă; Compozit de granit; Marmură; Porțelan; Rășină; Oțel inoxidabil; Piatră; Altul
hu: Mosogató anyaga: Öntöttvas; Kerámia; Réz; Üveg; Gránit kompozit; Márvány; Porcelán; Műgyanta; Rozsdamentes acél; Kő; Egyéb
th: วัสดุอ่างล้างหน้า: เหล็กหล่อ; เซรามิก; ทองแดง; แก้ว; หินแกรนิตคอมโพสิต; หินอ่อน; พอร์ซเลน; เรซิน; สเตนเลสสตีล; หิน; อื่นๆ
zh-TW: 水槽材質: 鑄鐵; 陶瓷; 銅; 玻璃; 花崗岩複合材質; 大理石; 瓷器; 樹脂; 不鏽鋼; 石材; 其他
cs: Materiál dřezu: Litina; Keramika; Měď; Sklo; Granitový kompozit; Mramor; Porcelán; Pryskyřice; Nerezová ocel; Kámen; Jiný
nl: Materiaal wastafel: Gietijzer; Keramiek; Koper; Glas; Granietcomposiet; Marmer; Porselein; Hars; Roestvrij staal; Steen; Overig
nb: Materiale for vask: Støpejern; Keramikk; Kobber; Glass; Granittkompositt; Marmor; Porselen; Harpiks; Rustfritt stål; Stein; Annet
pl: Materiał zlewu: Żeliwo; Ceramika; Miedź; Szkło; Kompozyt granitowy; Marmur; Porcelana; Żywica; Stal nierdzewna; Kamień; Inne
pt-BR: Pia, material: Ferro fundido; Cerâmica; Cobre; Vidro; Composto de granito; Mármore; Porcelana; Resina; Aço inoxidável; Pedra; Outro
hr-HR: Materijal sudopera: Lijevano željezo; Keramika; Bakar; Staklo; Granitni kompozit; Mramor; Porculan; Smola; Nehrđajući čelik; Kamen; Ostalo
de: Waschbeckenmaterial: Gusseisen; Keramik; Kupfer; Glas; Granit-Komposit; Marmor; Porzellan; Harz; Edelstahl; Stein; Andere
sl-SI: Material pomivalnega korita: Lito železo; Keramika; Baker; Steklo; Granitni kompozit; Marmor; Porcelan; Smola; Nerjavno jeklo; Kamen; Drugo
en: Sink material: Cast iron; Ceramic; Copper; Glass; Granite composite; Marble; Porcelain; Resin; Stainless steel; Stone; Other
it: Materiale del lavello: Ghisa; Ceramica; Rame; Vetro; Granito composito; Marmo; Porcellana; Resina; Acciaio inossidabile; Pietra; Altro
el: Υλικό νεροχύτη: Χυτοσίδηρος; Κεραμικό; Χαλκός; Γυαλί; Σύνθετος γρανίτης; Μάρμαρο; Πορσελάνη; Ρητίνη; Ανοξείδωτο ατσάλι; Πέτρα; Άλλο
sk-SK: Materiál dresu: Liatina; Keramika; Meď; Sklo; Granitový kompozit; Mramor; Porcelán; Živica; Nehrdzavejúca oceľ; Kameň; Iné
es: Material del lavabo: Hierro fundido; Cerámica; Cobre; Vidrio; Compuesto de granito; Mármol; Porcelana; Resina; Acero inoxidable; Piedra; Otro
fr: Matériau de l'évier: Fonte; Céramique; Cuivre; Verre; Composite de granit; Marbre; Porcelaine; Résine; Acier inoxydable; Pierre; Autre
vi: Chất liệu bồn rửa: Gang; Gốm; Đồng; Kính; Granite composite; Đá cẩm thạch; Sứ; Nhựa resin; Thép không gỉ; Đá; Khác
ja: シンク素材: 鋳鉄; セラミック; 銅; ガラス; グラナイトコンポジット; 大理石; 磁器; 樹脂; ステンレススチール; 石材; その他
fi: Pesualtaan materiaali: Valurauta; Keraaminen; Kupari; Lasi; Graniittikomposiitti; Marmori; Posliini; Hartsi; Ruostumaton teräs; Kivi; Muu
lt-LT: Kriauklės medžiaga: Ketaus; Keramika; Varis; Stiklas; Granito kompozitas; Marmuras; Porcelianas; Derva; Nerūdijantis plienas; Akmuo; Kita
ru: Материал раковины: Чугун; Керамика; Медь; Стекло; Гранитный композит; Мрамор; Фарфор; Смола; Нержавеющая сталь; Камень; Другое
ko: 싱크대 소재: 주철; 세라믹; 구리; 유리; 화강암 복합재; 대리석; 포슬린; 레진; 스테인리스 스틸; 석재; 기타
zh-CN: 水槽材质: 铸铁; 陶瓷; 铜; 玻璃; 花岗岩复合材料; 大理石; 瓷器; 树脂; 不锈钢; 石材; 其他
da: Materiale i vask: Støbejern; Keramik; Kobber; Glas; Granitkomposit; Marmor; Porcelæn; Resin; Rustfrit stål; Sten; Andet